臺灣高雄地方法院民事裁定　　　　　　　96年度財管字第10號
聲　請　人　復華商業銀行股份有限公司
法定代理人　丙○○
上聲請人聲請選任被繼承人甲○○之遺產管理人事件，本院裁定
如下：
    主  文
選任何俊墩律師為被繼承人甲○○（男性，民國○○○年○月○
日生，身分證統一編號：Ｚ 000000000號）之遺產管理
人。
程序費用新台幣壹仟元由被繼承人甲○○之遺產負擔。
    理  由
一、按繼承開始時，繼承人之有無不明者，由親屬會議於1 個月
    內選定遺產管理人，並將繼承開始及選定遺產管理人之事由
    ，向法院報明；無親屬會議或親屬會議未於前條所定期限內
    選定遺產管理人者，利害關係人或檢察官，得聲請法院選任
    遺產管理人，並由法院依前項規定為公示催告，民法第1177
    條、第1178條第2 項分別定有明文。
二、本件聲請意旨略以：被繼承人甲○○（男性，民國○○年○ 月
    ○ 日生，身分證統一編號：Ｚ000000000號，生前住高雄縣大
    社鄉○○路6 巷31之9 號）前於93年9 月22日提供其名下所
    有坐落高雄縣大社鄉○里段897 地號之土地及其上建號395
    號之房屋為擔保，向聲請人設定本金最高限額新台幣（下同
    ）2,280,000 元，權利存續期間自93年9 月22日起至133 年
    9 月21日止，以擔保被繼承人之抵押借款之本金、利息等借
    款債務。被繼承人分別於93年8 月2 日、同年9 月22日向聲
    請人借款65萬元、190 萬元。惟被繼承人於借款後因故無法
    按期繳款，聲請人遂依法聲請督促程序請求支付命令，並經
    高雄地方法院以95年度促字第53211 號支付命令確定在案。
    然被繼承人甲○○業於95年10月13日死亡，其積欠聲請人之
    借款並未清償，又其繼承人均已拋棄繼承，且未於1 個月內
    召開親屬會議指定甲○○之遺產管理人，聲請人為行使抵押
    權，爰依民法第1178條第2 項規定，請求鈞院選定被繼承人
    甲○○之遺產管理人等語。
三、查聲請人主張之前揭事實，業據其提出抵押權設定契約、他
    向權利證明書、本院95年度促字第53211 號支付命令及其確
    定證明書、信用借款約定書、房屋貸款約定書、繼承系統表
    、本院95年度繼字第2609號拋棄繼承通知函、存摺交易往來
    明細、放戶交易明細各1 份及戶籍謄本4 份為證；復經本院
    依職權調閱甲○○之稅務電子閘門財產所得調件明細表，可
    知被繼承人甲○○名下有房屋、土地各1 筆，財產總額為1,
    637,500 元，94年度綜合所得稅各類所得給付總額為910,93
    3 元，此有稅務電子閘門財產所得調件明細表1 份附卷可稽
    。又被繼承人甲○○確已於95年10月13日死亡，其配偶丁○
    ○、子女胡芳瑜、胡晉瑜、胡辰瑜、父母胡新慶、胡林甘妹
    、兄弟姊妹乙○○、胡怡玫均已拋棄繼承等事實，業據本院
    依職權調閱本院95年度繼字第2609號拋棄繼承卷宗核閱無訛
    ，堪信屬實。據此，甲○○之遺產繼承人既均已拋棄繼承，
    親屬會議亦無指定遺產管理人，揆諸首揭法條規定與前開說
    明，聲請人為甲○○之債權人，自有利害關係，其向本院聲
    請選任遺產管理人，自屬有據。
四、本院審酌被繼承人甲○○之繼承人均已拋棄繼承，於法律上
    已無義務為甲○○之遺產再為管理，且丁○○、乙○○、胡
    怡玫均不願意擔任甲○○之遺產管理人等節，有本院函文回
    執2 份為證。本院另審酌具律師身分之人，受有法律之專業
    訓練，嫻熟公示催告、強制執行等相關法律程序，且對於遺
    產管理人依法應盡之管理職責，當較一般未受法學訓練之民
    眾更為明瞭，是如將甲○○之遺產交由律師管理，應有利於
    處理後續之遺產問題，亦利於債權人債權之實現，且律師之
    行止均受有律師法之規範，其執行遺產管理人之職務更能公
    正適法，應適於擔任遺產管理人職務；經本院依職權請律師
    公會陳報願意擔任適合人選之名單，並依上開名單徵詢何俊
    墩律師之意願，其亦同意擔任本件遺產管理人等情，有卷附
    95年10月31日高雄律師公會登錄律師願意擔任遺產管理人名
    單及本院電話紀錄各1 份在卷可佐。從而，本院為利於管理
    及處理甲○○後續之遺產及債務問題，爰依法選任何俊墩律
    師為甲○○之遺產管理人。
五、依非訟事件法第157 條，裁定如主文。
中　　華　　民　　國　　96　　年　　4 　　月　　12　　日
                  家事法庭　法　官　楊佩蓉
以上正本證明與原本無異。
如對本裁定抗告須於裁定送達後10日內向本院提出抗告狀。
中　　華　　民　　國　　96　　年　　4 　　月　　12　　日
                            書記官  黃勤涵
